【裁判字號】    99,事聲,3
【裁判日期】    990129
【裁判案由】    聲明異議
【裁判全文】
臺灣臺南地方法院民事裁定               99年度事聲字第3號
異  議  人
即  債權人  萬泰商業銀行股份有限公司
                        樓及地.
法定代理人  丙○○
相  對  人
即  債務人  乙○○
            甲○○
上列當事人間因給付借款事件，異議人對於民國98年12月30日本
院98年度司促字第43099號支付命令提出異議，本院裁定如下：
    主  文
原裁定廢棄。
    理  由
一、按當事人對於司法事務官處理事件所為之終局處分，得於處
    分送達後10日之不變期間內，以書狀向司法事務官提出異議
    。司法事務官認前項異議有理由時，應另為適當之處分；認
    異議為無理由者，應送請法院裁定之。法院認第1項之異議
    為有理由時，應為適當之裁定；認異議為無理由者，應以裁
    定駁回之。前項裁定，應敘明理由，並送達於當事人，民事
    訴訟法第240條之4定有明文。本院98年度司促字第43099 號
    之支付命令事件，係由本院司法事務官於民國98年12月30
    日所為之處分，並於99年1月6日送達異議人，此有該處分之
    裁定及送達證書各1份在卷可按，嗣異議人於99年1月7日聲
    明異議，亦有聲請人之異議狀在卷可按，本件聲請程序核無
    不合。
二、異議意旨略以：本件債務依兩造借據第6條之約定，業因債
    務人未依約履行已視為全部到期，則依借據依借據第3條之
    約定，應分段計息之利率即告確定，故異議人請求按分段計
    息即無不妥，原支付命令駁回異議人分段利息之請求，容有
    誤解，爰提起異議，請求按異議人之請求更為裁定。
三、經查，異議人主張相對人乙○○於97年9月17日、10月3日與
    異議人分別簽訂授信約定書及借款借據，向異議人借款新台
    幣6,000,000元，並由相對人甲○○任保證人，約定借款期
    間自同年月9日起至112年10月9日止，每1個月1期，分180
    期依年金法平均攤還本息；約定借款利息自撥款日起至滿18
    個月之日止，按該行當時指數利率加年利率0.49%機動計息
    ，滿18個月翌日起，按該行當時指數利率加年利率1.44%機
    動計息；且逾期付息或到期未履行債務時，並自逾期之日起
    6個月內，按上開利率一成，逾期超過6個月部份則按上開利
    率二成計違約金。嗣相對人乙○○不動產於98年9月3日經本
    院假扣押查封登記，依授信約定書第5條，債務視為全部到
    期，業據其提出授信約定書、借據、乙○○所有新營市○○
    段0000-0000、0000-0000地號，及同地段00000-000建號登
    記謄本為證而堪信為實。惟上開授信約定書第5條第1項第9
    款（借據第6條亦同）明文借款人受強制執行或假扣押、假
    處分或其他保全處分，致異議人有不能受償之虞者，異議人
    應於合理期間通知或催告借款人，原支付命令未就此部分調
    查，容有未洽；又倘異議人已盡通知或催告知義務，相對人
    未清償之債務視為全部到期，則該到期之債務，自應依兩造
    間借據約定之利率分段計算其利息與違約金，始與契約本旨
    相符。原支付命令既有上開未洽之處，本件異議應認為有理
    由，爰予以廢棄，由司法事務官另為適法之處分。
四、依民事訴訟法第240條之4第3項，裁定如主文。
中    華    民    國    99    年    1    月    29    日
                  民事第二庭  法  官  魏玉英
以上正本係照原本作成。
本裁定不得抗告。
中    華    民    國    99    年    1    月    29    日
                              書記官   蔡曉卿


司法院資訊處製作；財團法人民間司法改革基金會備份。
